臺灣新北地方法院刑事判決　　　　　110年度審交易字第655號
公　訴　人　臺灣新北地方檢察署檢察官
被　　　告　許家豪



上列被告因過失傷害案件，經檢察官提起公訴（110 年度調偵字
第1012號），本院判決如下：
    主  文
許家豪汽車駕駛人行經行人穿越道不依規定讓行人優先通行犯過
失傷害罪，處拘役叁拾日，如易科罰金，以新臺幣壹仟元折算壹
日。
    事實及理由
壹、查被告許家豪所犯係死刑、無期徒刑、最輕本刑為3 年以上
    有期徒刑以外之罪，其於準備程序就被訴事實為有罪之陳述
    ，經告知簡式審判程序之旨，並聽取其與檢察官之意見後，
    本院認無不得或不宜改依簡式審判程序進行之處，爰依刑事
    訴訟法第273 條之1 第1 項、第284 條之1 之規定，裁定進
    行簡式審判程序。
貳、本案犯罪事實及證據，除下列事項應予補充外，餘均引用附
    件即檢察官起訴書之記載：
一、犯罪事實欄一之末，應補充「嗣經警據報前往現場處理時，
    許家豪留待現場，向到場處理警員坦承為肇事者，並接受其
    後裁判」。
二、補充「道路交通事故肇事人自首情形記錄表（參110 年度他
    字第6596號卷第45頁）」、「被告許家豪於110 年9 月9 日
    本院準備程序及審理時之自白（參本院卷附當日各該筆錄）
    」為證據。
叁、論罪科刑：
一、核被告所為，係犯刑法第284 條前段之汽車駕駛人行經行人
    穿越道不依規定讓行人優先通行過失致人受傷罪，並應依道
    路交通管理處罰條例第86條第1 項之規定，加重其刑。又被
    告於肇事後，在犯罪未被有偵查權限之機關或公務員發覺前
    ，主動向據報前往現場處理之警員表明係肇事者，而願接受
    裁判等情，此觀卷附道路交通事故肇事人自首情形記錄表1
    份可明，其合於自首要件，得依刑法第62條前段規定減輕其
    刑，且與上開加重其刑之事由，依法先加後減之。
二、審酌被告為領有合格駕駛執照之人，在公用道路上駕駛車輛
    之期間，本應時時注意並遵守道路交通安全規則，以維護自
    身及其他用路人之生命、身體或財產之安全，卻於案發時地
    行經行人穿越道時未讓行人優先通行，因而造成本件交通事
    故，並致告訴人Van Stui jvenbergova Marina （捷克籍）
    受有附件犯罪事實欄一所示之諸多表淺傷害，實有不該，兼
    衡被告之素行、教育程度、職業、家庭經濟與生活狀況，以
    及犯後始終坦承犯行，態度勉可，然迄今未能與告訴人達成
    和解或成立調解，亦未取得告訴人之諒解等一切情狀，量處
    如主文所示之刑，並諭知易科罰金之折算標準，以資處罰。
肆、本判決係依刑事訴訟法第310 條之2 及第454 條所製作之簡
    化判決，依法僅需記載犯罪事實、證據名稱及應適用之法條
    ，並得以簡略方式為之，如認定之犯罪事實、證據及應適用
    之法條，與檢察官起訴書之記載相同者，得引用之，附此敘
    明。
據上論斷，應依刑事訴訟法第273 條之1 第1 項、第299 條第1
項前段、第310 條之2 、第454 條（本件依刑事判決精簡原則，
僅記載程序法條文），判決如主文。
本案經檢察官黃彥琿偵查起訴，由檢察官陳炎辰到庭執行公訴。
中    華    民    國    110   年     9    月    28    日
                刑事第二十四庭  法  官  李俊彥
以上正本證明與原本無異。
如不服本判決，應於判決送達後20日內敘明上訴理由，向本院提
出上訴狀（應附繕本），上訴於臺灣高等法院。其未敘述上訴理
由者，應於上訴期間屆滿後20日內向本院補提理由書「切勿逕送
上級法院」。
                                書記官  林慈恩
中    華    民    國    110   年     9    月    28    日
附錄本判決論罪之法律條文：
中華民國刑法第284 條
因過失傷害人者，處1 年以下有期徒刑、拘役或10萬元以下罰金
；致重傷者，處3 年以下有期徒刑、拘役或30萬元以下罰金。
　
道路交通管理處罰條例第86條
汽車駕駛人，無駕駛執照駕車、酒醉駕車、吸食毒品或迷幻藥駕
車、行駛人行道或行經行人穿越道不依規定讓行人優先通行，因
而致人受傷或死亡，依法應負刑事責任者，加重其刑至二分之一
。
汽車駕駛人，在快車道依規定駕車行駛，因行人或慢車不依規定
，擅自進入快車道，而致人受傷或死亡，依法應負刑事責任者，
減輕其刑。
--------------------------------------------------------
附件：
臺灣新北地方檢察署檢察官起訴書
                                   110年度調偵字第1012號
    被      告  許家豪  男  33歲（民國00年0月00日生）
                        住基隆市○○區○○路00巷00號
                        居臺北市○○區○○路000○0號11樓
                        國民身分證統一編號：Z000000000號
上列被告因過失傷害案件，已經偵查終結，認應提起公訴，茲將
犯罪事實及證據並所犯法條分敘如下：
        犯罪事實
一、許家豪於民國109 年5 月22日20時19分許，駕駛車牌號碼00
    0-0000號自用小客車，沿新北市板橋區中山路往光復橋方向
    行駛，於行經新北市板橋區中山路2 段與漢生東路口時，本
    應注意車前狀況，隨時採取必要之安全措施，並應注意車輛
    行近行人穿越道前，應減速慢行，遇有行人穿越時，無論有
    無交通警察指揮或號誌指示，均應暫停讓行人先行通過，而
    依當時夜間有照明、路面鋪裝柏油、無缺陷、無障礙物、視
    距良好，並無不能注意之情事，竟疏未注意及此，即貿然右
    轉漢生東路，而不慎撞擊行人穿越道上之行人Van Stui jve
    nbergova Marina ，致其因此受有左側手肘及左手前臂挫擦
    傷、左腰部挫擦傷等傷害。
二、案經Van Stui jvenbergova Marina告訴偵辦。
        證據並所犯法條
一、證據清單及待證事實：
┌──┬───────────┬─────────────┐
│編號│       證據名稱       │        待證事實          │
├──┼───────────┼─────────────┤
│ 1  │被告許家豪於偵查中之自│被告坦承全部犯罪事實。    │
│    │白                    │                          │
├──┼───────────┼─────────────┤
│ 2  │告訴人Van Stui jvenber│證明全部犯罪事實。        │
│    │gova Marina 於警詢中及│                          │
│    │告訴代理人陳昱瑄於偵訊│                          │
│    │中之指訴              │                          │
├──┼───────────┼─────────────┤
│ 3  │道路交通事故調查報告表│佐證上開犯罪事實。        │
│    │、(一)、(二)、道路交通│                          │
│    │事故現場圖、新北市政府│                          │
│    │警察局道路交通事故初步│                          │
│    │分析研判表各1 份、現場│                          │
│    │及車損照片共6 張      │                          │
├──┼───────────┼─────────────┤
│ 4  │西園醫療社團法人西園醫│證明告訴人因上開車禍事故，│
│    │院乙種診斷證明書1 張  │受有左側手肘及左手前臂挫擦│
│    │                      │傷、左腰部挫擦傷等傷害之事│
│    │                      │實。                      │
└──┴───────────┴─────────────┘
二、核被告所為，係犯刑法第284 條前段之過失傷害罪嫌。被告
    駕車行經行人穿越道不依規定讓行人即本件告訴人優先通行
    ，因而致告訴人受傷，請依道路交通管理處罰條例第86條第
    1 項規定，加重其刑。
三、依刑事訴訟法第251 條第1 項提起公訴。
    此  致
臺灣新北地方法院
中    華    民    國   110    年    5     月    3     日
                          檢  察  官  黃 彥 琿